臺灣臺南地方法院民事裁定　　　　　　　　95年度破字第32號
聲　請　人　甲○○
上列聲請人聲請宣告破產事件，本院裁定如下：
    主  文
聲請駁回。
程序費用由聲請人負擔。
    理  由
一、本件聲請意旨略以：緣聲請人為一家庭主婦，未有工作，均
    由先生賺錢生活，詎民國95年4月27日聲請人與夫朱琪離婚
    ，生活頓失依據。聲請人不得已乃使用銀行之現金卡及信用
    卡度日，由於現金卡及信用卡之使用方便，而失去戒心，不
    斷使用及循環利息之加計，致聲請人陷於債務纏身而無法清
    償，計有高雄市第三信用合作社之貸款本金約新台幣（下
    同）195萬元。現金卡：中國信託10萬元、台新銀行40萬
    元、國泰世華銀行6萬元。信用卡：台北富邦銀行176,881
    元、國泰世華銀行52,744元、荷蘭銀行92,030元、聯邦銀行
    250,124元、台新銀行77,128元、中國信託122,569元，以上
    現金卡及信用之債務為1,331,475元；而高雄市第三信用合
    作社之貸款所擔保之房屋為前夫朱琪所有，本息亦為朱琪按
    期繳納，因此不受聲請人破產之影響。現聲請人與高齡老母
    親同住一起，財產僅有一部1995年份之福特汽車，現聲請人
    在家樂福已謀得清潔工之工作，月薪為1萬7千元，生活得相
    當清苦，實在無力清償上開之債務。如鈞院准聲請人宣告破
    產，聲請人願向親友借貸一筆款項以供破產財團分配使用。
    按債務人不能清償債務者，一本法所規定和解或破產程序，
    清理其債務。債務人停止支付者，推定其為不能清償。破產
    ，對債務人不能清償債務者宣告之，破產法第1條及第57條
    分別定有明文，是債務人苟無力清償債務者，即得為破產之
    宣告。為此，依法聲請宣告破產等語。
二、按破產，對債務人不能清償債務者宣告之；破產管理人之報
    酬為財團費用；破產人及其家屬之必要生活費，視為財團費
    用；財團費用及財團債務，應先於破產債權，隨時由破產財
    團清償之，破產法第57條、第95條第1項第3款、第2項及第9
    7條分別定有明文。又破產乃債務人於經濟發生困難，無力
    對全體債權人為清償時，由法院強制介入將債務人之全部財
    產依一定程序為變價及分配，使全體債權人得以公平受償之
    一般執行程序，故如債務人確係毫無財產可構成破產財團，
    或可預見債務人之財產不敷清償破產財團之費用及債務時，
    因進行破產程序之結果，債務人並無財產可供債權人分配受
    償以清理其債務，反而徒增財團費用之支出，其破產程序即
    毫無實益可言，而與破產制度之本旨有違，法院自應裁定駁
    回破產之聲請。
三、經查，聲請人主張其分別積欠中國信託等銀行公司之現金卡
    、信用卡債務共計約1,331,476元之情，固據其提出債務清
    冊1紙及財團法人金融聯合徵信中心當事人綜合信用報告5紙
    等相關資料為憑，惟聲請人所稱其供作破產財團之財產部分
    係其所有一輛1995年4月份之自小客車、每月月薪17,000元
    部分及母親高楊扁願提供現金200,000元云云，經查：依聲
    請人所提出之汽車行車執照影本記載，其所有之汽車已逾使
    用年限，並無變現價值；此外聲請人主張其每月月薪17,000
    元及母親高楊扁願提供現金200,000元部分，則僅據其提出
    第三人高楊扁之郵政存簿儲金簿影本1件為證，並不足以證
    明其有上開薪資收入，再依聲請人提出之91年至94年綜合所
    得資料清單4紙及本院依職權使用稅務電子閘門調取聲請人
    財產資料，復查無上開財產紀錄，自難採信聲請人所稱之財
    產收入狀況為真；況聲請人之母高楊扁帳戶內縱有存款，亦
    非屬於聲請人所有之財產而得作為破產財團之財產，是聲請
    人並未提出釋明確有資產可供組成破產財團之證據。綜上，
    聲請人即無資產可供組成破產財團，無從支應龐大之破產程
    序費用，遑論供清償債務之用，即各該債權人亦不可能因此
    而受有任何分配，參酌上開說明，實難認本件有宣告破產之
    實益及進行破產程序之必要，是聲請人之負債雖超過資產，
    惟其無宣告破產之實益，聲請人聲請對其宣告破產即無理由
    ，自應予駁回。
四、依破產法第5條、民事訴訟法第95條、第78條，裁定如主文
    。
中　　華　　民　　國　　96　　年　　8 　　月　　31　　日
                  民事第一庭    法　官　黃瑪玲
以上正本係照原本作成。
如對本裁定抗告須於裁定送達後10日內向本院提出抗告狀，並繳
納裁判費新台幣1,000元。
中　　華　　民　　國　　96　　年　　8 　　月　　31　　日
                                書記官　陳著振
